---
title: "Dashboard - Energia - Salvador/BA"
author: "William Sacramento"
runtime: shiny
output:
  flexdashboard::flex_dashboard:
    orientation: columns
    theme: spacelab
    logo: logo.png
    social: menu
    source_code: embed
    navbar:
    - title: Meu Linkedin
      href: https://linkedin.com/in/william-sacramento-a9605a219

---

```{r setup, include=FALSE}
library(rbokeh)
library(flexdashboard)
library(readxl)
library(readr)

dados <- read_xlsx("data/energia.xlsx")
dados1 <- read_xlsx("data/EnergiaCT.xlsx")
dados2 <- read_xlsx("data/EnergiaCT2.xlsx")
salvador <- read_delim("data/salvador.csv", 
    delim = ";", escape_double = FALSE, trim_ws = TRUE)

```

# Visualização 1 {data-icon="fa-signal" data-navmenu="Análises"}

## Column {.sidebar}

Este Dashboard tem como intuito, apresentar alguns dados referentes ao tema de Energia e Painéis solares da cidade de Salvador e do estado da Bahia, utilizando a aplicação Rflexdashboard com o RShiny. <p>

Feito por William Cardoso Sacramento <p>
Graduando em Engenharia Química pela Universidade Federal da Bahia <p>

**Fonte dos dados**: Empresa de Pesquisa Energética (EPE) e ANEEL

## Column {data-width=500}

### Gráfico de Consumo de energia no estado

```{r}
library(babynames)
library(dplyr)
library(echarts4r)

dados$Ano <- as.character(dados$Ano)

dados |>
  e_charts(x = Ano) |>
  e_line(serie = Consumo_total)|>
  e_tooltip() %>% 
  e_color("#7B848FFF") %>%
  e_toolbox_feature("dataZoom") %>%
  e_toolbox_feature(feature = "reset") %>%
  e_toolbox_feature("dataView") %>%
  e_toolbox_feature("saveAsImage") %>% 
  e_axis_labels(y = "Consumo (GWh)")|> 
  e_grid(left = "15%")

```

### Gráfico do percentual do consumo
```{r}
library(babynames)
library(dplyr)

dados_n <- dados[-1,]
dados_n$Ano <- as.character(dados_n$Ano)

dados_n |>
  e_charts(x = Ano) |>
  e_bar(serie = Perc_consumo)|>
  e_tooltip() %>% 
  e_color("#5FA2CEFF") %>%
  e_toolbox_feature("dataZoom") %>%
  e_toolbox_feature(feature = "reset") %>%
  e_toolbox_feature("dataView") %>%
  e_toolbox_feature("saveAsImage")


```

## Column {data-width=500}

### Gráfico de consumidores do estado

```{r}
library(babynames)
library(dplyr)

dados$Ano <- as.character(dados$Ano)

dados |>
  e_charts(x = Ano) |>
  e_line(serie = Consumidores_total)|>
  e_tooltip() %>% 
  e_color("#7B848FFF") %>%
  e_toolbox_feature("dataZoom") %>%
  e_toolbox_feature(feature = "reset") %>%
  e_toolbox_feature("dataView") %>%
  e_toolbox_feature("saveAsImage") %>% 
  e_axis_labels(y = "Consumidores (milhares)")|> 
  e_grid(left = "20%")


```


### Gráfico do percentual de consumidores
```{r}
library(babynames)
library(dplyr)


dados_n <- dados[-1,]
dados_n$Ano <- as.character(dados_n$Ano)

dados_n |>
  e_charts(x = Ano) |>
  e_bar(serie = Perc_consumidores)|>
  e_tooltip() %>% 
  e_color("#5FA2CEFF") %>%
  e_toolbox_feature("dataZoom") %>%
  e_toolbox_feature(feature = "reset") %>%
  e_toolbox_feature("dataView") %>%
  e_toolbox_feature("saveAsImage") 


```


# Visualização 2 {data-icon="fa-signal" data-navmenu="Análises"}

## Column {.sidebar}

Este Dashboard tem como intuito, apresentar alguns dados referentes ao tema de Energia e Painéis solares da cidade de Salvador e do estado da Bahia, utilizando a aplicação Rflexdashboard com o RShiny. <p>

Feito por William Cardoso Sacramento <p>
Graduando em Engenharia Química pela Universidade Federal da Bahia <p>

**Fonte dos dados**: Empresa de Pesquisa Energética (EPE) e ANEEL


## Column {data-width=600}

### Gráfico do número de painéis instalados

```{r}
library(babynames)
library(dplyr)

dados1$Ano <- as.character(dados1$Ano)

dados1 |>
  e_charts(x = Ano) |>
  e_bar(serie = Salvador)|>
  e_tooltip() %>% 
  e_color("#5FA2CEFF") %>%
  e_toolbox_feature("dataZoom") %>%
  e_toolbox_feature(feature = "reset") %>%
  e_toolbox_feature("dataView") %>%
  e_toolbox_feature("saveAsImage") %>% 
  e_axis_labels(y = "Placas instaladas")|> 
  e_grid(left = "15%")


```

### Gráfico do número de painéis instalados no estado
```{r}
library(babynames)
library(dplyr)

dados1$Ano <- as.character(dados1$Ano)

dados1 |>
  e_charts(x = Ano) |>
  e_bar(serie = Bahia)|>
  e_tooltip() %>% 
  e_color("#5FA2CEFF") %>%
  e_toolbox_feature("dataZoom") %>%
  e_toolbox_feature(feature = "reset") %>%
  e_toolbox_feature("dataView") %>%
  e_toolbox_feature("saveAsImage") %>% 
  e_axis_labels(y = "Placas instaladas")|> 
  e_grid(left = "15%")


```

## Column {data-width=500}

### Gráfico da quantidade instalada
```{r}
library(babynames)
library(dplyr)

dados1$Ano <- as.character(dados1$Ano)
#C85200FF
dados1 |>
  e_charts(x = Ano) |>
  e_line(serie = Quantidade_kW)|>
  e_tooltip() %>% 
  e_color("#7B848FFF") %>%
  e_toolbox_feature("dataZoom") %>%
  e_toolbox_feature(feature = "reset") %>%
  e_toolbox_feature("dataView") %>%
  e_toolbox_feature("saveAsImage") %>% 
  e_axis_labels(y = "Quantidade instalada (kW)")|> 
  e_grid(left = "20%")  


```


# Tabelas {data-icon="fa-table" data-navmenu="Análises"}

## Column {.sidebar}

Este Dashboard tem como intuito, apresentar alguns dados referentes ao tema de Energia e Painéis solares da cidade de Salvador e do estado da Bahia, utilizando a aplicação Rflexdashboard com o RShiny. <p>

Feito por William Cardoso Sacramento <p>
Graduando em Engenharia Química pela Universidade Federal da Bahia <p>

**Fonte dos dados**: Empresa de Pesquisa Energética (EPE) e ANEEL


## Column {data-width=500}

```{r}

dados

dados1

```