---
title: "Dashboard - Energia - Salvador/BA"
author: "William Sacramento"
runtime: shiny
output:
  flexdashboard::flex_dashboard:
    orientation: columns
    theme: spacelab
    logo: logo.png
    social: menu
    source_code: embed
    navbar:
    - title: Meu Linkedin
      href: https://linkedin.com/in/william-sacramento-a9605a219

---

```{r setup, include=FALSE}
library(rbokeh)
library(flexdashboard)
library(readxl)
library(readr)

dados <- read_xlsx("data/energia.xlsx")
dados1 <- read_xlsx("data/EnergiaCT.xlsx")
dados2 <- read_xlsx("data/EnergiaCT2.xlsx")

```

# Visualização 1 {data-icon="fa-signal" data-navmenu="Análises"}

## Column {.sidebar}

Este Dashboard tem como intuito, apresentar alguns dados referentes ao tema de Energia e Painéis solares da cidade de Salvador e do estado da Bahia, utilizando a aplicação Rflexdashboard com o RShiny. <p>

Feito por William Cardoso Sacramento <p>
Graduando em Engenharia Química pela Universidade Federal da Bahia <p>

**Fonte dos dados**: Empresa de Pesquisa Energética (EPE) e ANEEL

## Column {data-width=500}

### Gráfico de Consumo de energia no estado

```{r}
library(ggplot2)
library(babynames)
library(dplyr)
library(plotly)


renderPlotly(
  ggplot(dados, aes(x = Ano, y = Consumo_total))+
    geom_line(color = 'green')+
    geom_point()+
    ylab('Consumo (GWh)')
)

```

### Gráfico do percentual do consumo
```{r}
library(ggplot2)
library(babynames)
library(dplyr)
library(plotly)

dados_n <- dados[-1,]
dados_n$Ano <- as.character(dados_n$Ano)

renderPlotly(
  ggplot(dados_n, aes(x = Ano, y = Perc_consumo))+
    geom_bar(stat = 'identity', fill = 'yellow', color = 'black')+
    ylab('Percentual de consumo')
)

```

## Column {data-width=500}

### Gráfico de consumidores do estado

```{r}
library(ggplot2)
library(babynames)
library(dplyr)
library(plotly)

renderPlotly(
  ggplot(dados, aes(x = Ano, y = Consumidores_total))+
    geom_line(color = 'green')+
    geom_point()+
    ylab('Consumidores (milhares)')
)

```


### Gráfico do percentual de consumidores
```{r}
library(ggplot2)
library(babynames)
library(dplyr)
library(plotly)


dados_n <- dados[-1,]
dados_n$Ano <- as.character(dados_n$Ano)

renderPlotly(
  ggplot(dados_n, aes(x = Ano, y = Perc_consumidores))+
    geom_bar(stat = 'identity', fill = 'yellow', color = 'black')+
    ylab('Percentual de consumidores')
)
```


# Visualização 2 {data-icon="fa-signal" data-navmenu="Análises"}

## Column {.sidebar}

Este Dashboard tem como intuito, apresentar alguns dados referentes ao tema de Energia e Painéis solares da cidade de Salvador e do estado da Bahia, utilizando a aplicação Rflexdashboard com o RShiny. <p>

Feito por William Cardoso Sacramento <p>
Graduando em Engenharia Química pela Universidade Federal da Bahia <p>

**Fonte dos dados**: Empresa de Pesquisa Energética (EPE) e ANEEL


## Column {data-width=600}

### Gráfico do número de painéis instalados

```{r}
library(ggplot2)
library(babynames)
library(dplyr)
library(plotly)

renderPlotly(
  ggplot(dados1, aes(x = Ano, y = Salvador))+
    geom_bar(stat = 'identity', color = 'orange')+
    ylab('Placas instaladas')
)

```

### Gráfico do número de painéis instalados no estado
```{r}
library(ggplot2)
library(babynames)
library(dplyr)
library(plotly)

renderPlotly(
  ggplot(dados1, aes(x = Ano, y = Bahia))+
    geom_bar(stat = 'identity', color = 'orange')+
    ylab('Placas instaladas')
)
```

## Column {data-width=500}

### Gráfico da quantidade instalada
```{r}
library(ggplot2)
library(babynames)
library(dplyr)
library(plotly)

renderPlotly(
  ggplot(dados1, aes(x = Ano, y = Quantidade_kW))+
    geom_line(color = 'orange')+
    geom_point()+
    ylab('Quantidade instalada (kW)')
)
```


# Tabelas {data-icon="fa-table" data-navmenu="Análises"}

## Column {.sidebar}

Este Dashboard tem como intuito, apresentar alguns dados referentes ao tema de Energia e Painéis solares da cidade de Salvador e do estado da Bahia, utilizando a aplicação Rflexdashboard com o RShiny. <p>

Feito por William Cardoso Sacramento <p>
Graduando em Engenharia Química pela Universidade Federal da Bahia <p>

**Fonte dos dados**: Empresa de Pesquisa Energética (EPE) e ANEEL


## Column {data-width=500}

```{r}

dados

dados1

```